【裁判字號】    95,交聲,137
【裁判日期】    951110
【裁判案由】    違反道路交通管理處罰條例聲明異議
【裁判全文】
臺灣花蓮地方法院交通事件裁定         95年度交聲字第137號
原處分機關  交通部公路總局臺北區監理所花蓮監理站
異  議  人
即受處分人  甲○○
上列異議人因違反道路交通管理處罰條例案件，對於交通部公路
總局臺北區監理所花蓮監理站於95年9 月29日所為之處分（原處
分案號：花監違字第裁44-AEU166806、裁44-AEU166807號），聲
明異議，本院裁定如下：
    主  文
原處分均撤銷。
甲○○均不罰。
    理  由
一、異議意旨略以：本件異議人即受處分人甲○○所有之車牌號
    碼LX9-579號重型機車，於民國94年12月23日下午3時35分，
    在台北市○○街46巷巷口，遭警以未依順行方向行駛、不服
    從依法令執行交通違規稽查人員之指揮稽查等為由，逕行舉
    發，並經原處分機關依道路交通管理處罰條例第45條第1 項
    第1款、第60條第1項之規定，分別裁處新臺幣1,800、6,000
    元。惟異議人從未騎乘機車行駛至前開違規地點，亦無上開
    交通違規行為，原處分據以裁處有所違誤，為此依法聲明異
    議等語。
二、經查：異議人所有之前揭機車，於上開時、地違規遭警逕行
    舉發等情，固據證人即現場舉發警員乙○○於本院訊問時證
    稱：伊當日執行路檢勤務，在違規地點盤查，該巷口是單行
    道，伊發現有兩個年輕男子共承系爭機車逆向快速騎過來，
    伊即揮舞警用指揮棒表示攔停，但該機車未停反而加速逃離
    ，然伊要相機拍照時，已來不及，故伊係依所記下之車牌號
    碼，查詢車籍資料及車主後逕行舉發等語在卷（本院95年11
    月7 日訊問筆錄），惟依證人證述：伊當時並未看清楚機車
    的廠牌、型式、車身顏色等細節，故只能以車牌號碼來認定
    等語，顯見本件逕行舉發違規，係以證人警員所目擊之車牌
    號碼為唯一依據。又異議人辯稱：伊並未騎乘上開機車於違
    規時、地遭警舉發乙節，亦經證人乙○○於本院庭訊時證述
    明確，詳如前述，足證異議人確非違規當時實際駕車之人。
    再者，異議人堅決否認曾將該機車出借他人騎乘致有上開交
    通違規情事，而依證人乙○○證稱：因違規時間很短，前後
    不到10秒鐘，伊未及當場拍攝違規相片，亦未留意該車之廠
    牌、型式、車身顏色或其他特徵，僅依記下的車牌逕行舉發
    等語，與一般逕行舉發交通違規時，警員為避免倉促間目視
    有誤，除記下之車牌號碼外，通常會併予在違規單上記載車
    輛之廠牌、型號或車身顏色等足資辨別之特徵，待查詢車籍
    資料核對無誤後，再逕行舉發之程序難謂相符，是難擔保證
    人目視之車牌號碼正確無誤。此外，查無積極證據足資證明
    異議人所有之系爭機車確有前揭交通違規行為，尚難僅據證
    人警員所目視之車牌號碼，即認定異議人確有本件違規事實
    。原處分機關未予詳查，遽予裁罰，尚有未洽。本件異議為
    有理由，原二處分均應予撤銷，另諭知異議人均不罰。
三、據上論斷，應依道路交通案件處理辦法第20條，裁定如主文
    。
中    華    民    國    95    年    11    月    10    日
                              交通法庭
                              法  官  林韋岑
上列正本證明與原本無異。
如對本裁定不服，應於送達後5 日內，向本院提出抗告狀（應抄
附繕本）
                              書記官
中    華    民    國    95    年    11    月    10    日


司法院資訊處製作；財團法人民間司法改革基金會備份。
